臺灣彰化地方法院民事裁定  100年度監宣字第67號
聲  請  人  張鈺禪
相  對  人  郭有富
利害關係人  蘇芳美
上列聲請人聲請監護宣告事件，本院裁定如下：
    主    文
宣告郭有富（男，民國○○年○○月○○日生，身分證統一編號：Ｚ000
000000號）為受監護宣告之人。
選定張鈺禪（女，民國○○年○○月○○日生，身分證統一編號：Ｚ000
000000號）為受監護宣告之人之監護人。
指定蘇芳美（女，民國○○年○○月○○日生，身分證統一編號：Ｚ000
000000號）為會同開具財產清冊之人。
聲請費用新臺幣壹仟元由受監護宣告之人負擔。
    理    由
一、按對於因精神障礙或其他心智缺陷，致不能為意思表示或受
    意思表示，或不能辨識其意思表示之效果者，法院得因本人
    、配偶、四親等內之親屬、最近一年有同居事實之其他親屬
    、檢察官、主管機關或社會福利機構之聲請，為監護之宣告
    ，民法第14條第1項定有明文。另按受監護宣告之人應置監
    護人；法院為監護之宣告時，應依職權就配偶、四親等內之
    親屬、最近一年有同居事實之其他親屬、主管機關、社會福
    利機構或其他適當之人選定一人或數人為監護人，並同時指
    定會同開具財產清冊之人；法院選定監護人時，應依受監護
    宣告之人之最佳利益，優先考量受監護宣告之人之意見，審
    酌一切情狀，並注意下列事項：一、受監護宣告之人之身心
    狀態與生活及財產狀況。二、受監護宣告之人與其配偶、子
    女或其他共同生活之人間之情感狀況。三、監護人之職業、
    經歷、意見及其與受監護宣告之人之利害關係。四、法人為
    監護人時，其事業之種類與內容，法人及其代表人與受監護
    宣告之人之利害關係，同法第1110條、第1111條第1項及第
    1111條之1亦分別定有明文。
二、聲請意旨略以：聲請人張鈺禪為相對人郭有富之配偶，相對
    人於民國99年10月16日因車禍致頭部外傷併雙側肢體偏癱，
    須長期臥床，無法行動、說話，對外界的叫喚及刺激均無反
    應，無法自行執行日常生活活動而需專人照顧，茲為處理相
    對人之財產事宜，爰聲請對相對人為監護之宣告，且請求選
    定聲請人張鈺禪為相對人郭有富之監護人，同時指定相對人
    之母蘇芳美為會同開具財產清冊之人等語，並提出戶口名簿
    影本及林新醫院診斷證明書各1份等件為證。
三、經查：聲請人主張之事實，業據其提出診斷證明書、戶口名
    簿為據，且經本院囑託臺灣臺中地方法院為鑑定，經臺中地
    方法院法官於鑑定人即行政院衛生署豐原醫院余俊彥醫師前
    因相對人無法言語而未予訊問相對人，另經鑑定人當場審驗
    相對人之精神狀況而具結鑑定之意見略為：相對人因車禍顱
    內出血接受開顱手術，恢復狀況不佳，目前有鼻胃管及氣切
    ，且無法聽從指令，對外界刺激無反應，心理衡鑑MMSE 0分
    .COR5. 相當於重度認知障礙範圍，無法管理處分自身的財
    產，並於治療後，回復之可能性低，鑑定判定相對人有重度
    障礙之原因，不能管理處分自己之財產，有達不能為意思表
    示或受意思表示之情形，已達到監護宣告之程度等語（見臺
    灣臺中地方法院100年6月28日筆錄參照）。故聲請人聲請對
    相對人為監護之宣告，為有理由，應予准許。
四、次查：聲請人張鈺禪為受監護宣告人郭有富之配偶，關係人
    蘇芳美為受監護宣告人之母，有戶口名簿在卷可按，是本院
    參酌前揭各節，認由聲請人任監護人，能符合受監護宣告之
    人之最佳利益，爰選定聲請人張鈺禪為監護人，並指定蘇芳
    美為會同開具財產清冊之人。
五、依民事訴訟法第608條第1項，裁定如主文。
中    華    民    國   100    年    7     月    6     日
                  家事法庭      法  官  吳俊螢
正本係照原本作成。
如不服本裁定關於選定監護人及指定會同開具財產清冊之人等部
分，應於送達後10日內向本院提出抗告狀，並繳納抗告費新臺幣
1，000元；其餘關於宣告監護之部分，不得抗告。
中    華    民    國   100    年    7     月    6     日
                                書記官  陳秀娟